臺灣新北地方法院板橋簡易庭民事簡易判決
111年度板簡字第493號
原      告  梁富仁  

訴訟代理人  許恒輔律師（法律扶助）
被      告  吳李城  



上列當事人間請求侵權行為損害賠償事件，本院於民國111年6月
20日言詞辯論終結，判決如下：
    主      文
原告之訴駁回。
訴訟費用由原告負擔。
    事實及理由
一、原告主張：原告於民國109年11月21日4時許，在新北市○○區
    ○○路00號之「你最紅卡拉OK」唱歌時，與被告發生口角爭執
    ，嗣遭被告毆打，導致原告受有頭部創傷併左側顴骨骨折、
    左上頷骨骨折、腦震盪、左眼鈍傷併眼窩骨折、左顴骨三足
    骨折等嚴重傷勢。原告因被告前開侵權行為，受有如下損害
    ：
　㈠醫療費用新臺幣（下同）16,826元。
　㈡眼鏡受損10,000元：原告因被告之行為致其眼鏡受損，需重
    新配置所支出之費用。
　㈢交通費用840元：原告因前往亞東紀念醫院就診所支出之計程
    車費用。
　㈣不能營業之工作損失92,706元：原告原為全職之計程車司機
    ，因受有上開傷勢致需休養兩個月無法從事相關工作；原告
    原平均月收入為46,353元，因需休養2個月不能營業之損失
    共計92,706元（46,353元2個月=92,706元）。
　㈤精神慰撫金10萬元：原告因被告所致之上開傷勢後，造成持
    續頭暈目眩、無法集中注意力、夜不成眠等後遺症，導致精
    神、睡眠狀況不佳，嚴重影響日常生活作息及工作，造成精
    神上受有極大痛苦，故而請求精神慰撫金10萬元。為此，爰
    依侵權行為之法律關係，請求被告賠償損害等語。並聲明：
    被告應給付原告20萬元，及自起訴狀繕本送達翌日起至清償
    日止，按週年利率百分之5計算之利息。
二、被告則以：被告否認與原告發生爭執，原告傷勢係遭被告以
    外之第三人毆打所致，並非被告所致等語，資為抗辯，並聲
    明：原告之訴駁回。
三、法院之判斷：
  ㈠按因故意或過失，不法侵害他人之權利者，負損害賠償責任
    ，民法第184條第1項前段定有明文。故侵權行為之成立，須
    行為人因故意過失不法侵害他人權利，即行為人須具備歸責
    性、違法性，且不法行為與損害間有相當因果關係，始能成
    立，而主張侵權行為賠償請求權之人，對於侵權行為之成立
    要件應負舉證責任。又按當事人主張有利於己之事實者，就
    其事實有舉證之責任，民事訴訟法第277條前段定有明文，
    復按民事訴訟如係由原告主張權利者，應先由原告負舉證之
    責，若原告先不能舉證，以證實自己主張之事實為真實，則
    被告就其抗辯事實，即令不能舉證，或其所舉證據尚有疵累
    ，亦應駁回原告之請求，最高法院72年台上字第4225號號判
    決可資參照。
  ㈡本件原告主張其因被告之毆打行為致其受有上開傷勢，侵害
    原告之身體權、財產權等節，為被告所否認，則原告應就被
    告行為構成侵權行為之成立要件負舉證之責。查，原告就其
    主張事實，固據提出亞東紀念醫院診斷證明書、醫療費用收
    據、和亮眼鏡有限公司製作單、統一發票、計程車乘車證明
    、新北市政府警察局違反計程車駕駛人職業登記案件處分書
    、109年交通部計程車營運狀況調查統計報告表等件為證，
    惟前開證據資料至多僅足以證明原告所受損害項目及數額之
    事實，尚不足以證明該等損害係因被告行為所致。
  ㈢又查，原告前就其主張被告侵權行為之傷害事實，向臺灣新
    北地方檢察署（下稱新北地檢署）對被告提出傷害之刑事告
    訴，經新北地檢署檢察官偵查終結，以原告前後指訴不一，
    以及現場店家店員對於本件事故衝突過程、何人為傷害行為
    均稱不知，又該店家嗣後已經歇業，無從確認其他在場人身
    分傳喚到庭作證，暨監視器畫面並未拍攝原告遭受攻擊之畫
    面，無法確認係何人對原告為傷害行為，而以110年度偵字
    第4790號為不起訴處分，嗣經原告聲請再議後，亦由臺灣高
    等檢察署以110年度上聲議字第8698號處分書駁回再議聲請
    在案，此有上開不起訴處分書、處分書在卷可稽（見本院卷
    第55至61頁），原告復未就此部分進一步舉證以實其說，依
    現有證據資料，尚無可推翻檢察官偵查後不起訴處分之結論
    ，故原告主張被告有前開傷害之侵權行為乙節，並無實據，
    難認可採。從而，原告依侵權行為之法律關係，訴請被告給
    付損害賠償20萬元，即無理由。
四、綜上所述，原告依侵權行為之法律關係，請求被告應給付原
    告20萬元，及自起訴狀繕本送達翌日起至清償日止，按週年
    利率百分之5計算之利息，為無理由，應予駁回。
五、本件判決事證已臻明確，兩造其餘主張及舉證，核與判決結
    果無影響，不另論述。
六、訴訟費用負擔之依據：民事訴訟法第78條。
中　　華　　民　　國　　111 　年　　7 　　月　　21　　日
                  臺灣新北地方法院板橋簡易庭
                        法  官  陳怡親
以上為正本係照原本作成。
如不服本判決，應於送達後20日內，向本院提出上訴狀並表明上
訴理由，如於本判決宣示後送達前提起上訴者，應於判決送達後
20日內補提上訴理由書（須附繕本）。
中　　華　　民　　國　　111 　年　　7 　　月　　21　　日
                        書記官  劉芷寧